---
title: "Distill İncelikleri"
description: |
  (Bir süre DRAFT kalmasın) Bu siteyi R'ın Distill paketini kullanarak oluşturdum. Bu yazıda siteyi oluştururken ve sonrasında yaşadığım problemlere kendi getirdiğim ya da başka yerlerden bulduğum çözümleri derleyip koyuyorum. Muhtemelen bu sayfa sürekli olarak Draft etiketiyle var olacak.
preview: dislog.png
author:
  - name: RSA 
date: 04-07-2022
output:
  distill::distill_article:
    self_contained: false
    toc: TRUE
    toc_float: TRUE
---


<i class="fas fa-exclamation-triangle fa-2x" style="color:#990024"></i>

```{r setup, include=FALSE}
knitr::opts_chunk$set(echo = FALSE)

# Learn more about creating blogs with Distill at:
# https://rstudio.github.io/distill/blog.html

```


## <i class="fas fa-exclamation-triangle fa-1x" style="color:#990024"></i> Blog Yazıları ile İlgili 

### Türkçe Karakter Problemi
Blog yazıları Distill'in ana sayfasında listelendirilmesi aşamasında UTF-8 problemi oluşuyor ve ana sayfaya yazıların başlıklarında bulunan TÜrkçe karakerler sorunlu geliyor. Temelde ı -> i problemi yaşadım. Diğerlerini etraflıca test etmedim. Sayfanın genelini render edip `commit` yapmadan önce ilk olarak R Environment'ı Türkçe karakterlere uygun hale getirmek gerekli.

```{r}
#| eval: FALSE
#| echo: TRUE

Sys.setlocale("LC_CTYPE", "turkish")
```

Bundan sonra sayfayı ayağa kaldırma işlemini solda bulunan **Build** menüsü ile değil Console'da komudu yazarak yapmak gerekli.

```{r}
#| eval: FALSE
#| echo: TRUE

rmarkdown::render_site()
```

Son olarak sayfa ayağa kalktıktan sonra anasayfaya (yazıların listelendiği sayfa) gidip her şeyin yolunda olup olmadığı kontrol edildikten sonra `commit` yapılmalı.

Çözümün saçma göründüğünün farkındayım ancak Nisan 2022 itibariyle yaptığım aramalarda daha akıllıca bir çözüm göremedim.

### Floating TOC - Sabit Dizin

Özellikle uzun dökümanlarda başlıklar arasında rahatça geçiş yapabilmek için ekranın sol ya da sağına sabitlenmiş bir başlıklar dizini çok kullanışlı olmakta. Blog yazılarının **yaml** kısmında bulunan `toc: TRUE` ve devamında `toc_float: TRUE` ile solda bir dizin oluşturulabiliyor ama istenen https://radovan-miletic.github.io/distill-blog/posts/2022-01-24-the-toc-in-distill/?panelset=yaml-output sayfasındaki gibi bir çözüm.

Radovan Miletic'in distill'e uyarladığı çözümü şu şekilde kullandım: 

Sadece toc-styles.css dosyasında (https://github.com/radovan-miletic/distill-blog/blob/main/_posts/2022-01-24-the-toc-in-distill/toc-styles.css) 27. satırda top: calc(5.5%) yerine top: calc(10.5%) kullanmayı daha uygun buldum çünkü üst menü ile çakışıyor.


### Blog Yazıları için `yaml` Özellikleri

Bu kısmı ileride detaylandır:    
https://rdrr.io/cran/distill/man/distill_article.html
